臺灣臺中地方法院臺中簡易庭小額民事判決
110年度中小字第2218號
原      告  戴靜妤  

被      告  饒文窗  
上列當事人間請求損害賠償事件，原告提起刑事附帶民事訴訟（
110年度交簡附民字第33號），經本院刑事庭裁定移送前來，本
院於民國110年9月14日言詞辯論終結，判決如下：
    主      文
被告應給付原告新臺幣16,906元，及自民國110年4月21日起至清
償日止，按週年利率百分之5計算之利息。
原告其餘之訴駁回。
訴訟費用新臺幣1,000元由被告負擔百分之15，餘由原告負擔。
本判決原告勝訴部分得假執行。
    事實及理由
壹、程序事項
　　被告經合法通知，無正當理由未於言詞辯論期日到場，核無
    民事訴訟法第386條所列各款情形，爰依原告之聲請，由其
    一造辯論而為判決。
貳、實體事項
一、原告主張：被告於民國108年12月31日上午8時50分許，騎乘
    車牌號碼000-000號普通重型機車（下稱肇事機車），沿臺
    中市南屯區文心南七路，由大墩南路往向心南路方向行駛，
    行經上開文心南七路與文心南路交岔路口時，疏未注意車前
    狀況，並隨時採取必要之安全措施，適伊騎乘訴外人宥丞衛
    材企業有限公司（下稱宥丞公司）所有之車牌號碼000-0000
    號普通重型機車（下稱系爭機車），同向行駛至該交岔路口
    ，亦疏未注意轉彎車應禮讓直行車先行，兩車發生碰撞，致
    伊人車倒地，受有下巴撕裂傷、頭部挫傷、左腳挫傷等傷害
    （下稱本件事故），而受有支出醫藥費用新臺幣(下同) 2,6
    13元、就醫及上班交通費用2,464元、不能工作之損失15,12
    1元、外套及鞋子毀損之損失2,098元、系爭機車修復費用14
    ,050元、非財產上損害50,000元；另宥丞公司已將系爭機車
    受損之損害賠償請求權讓與原告，爰依侵權行為及債權讓與
    之法律關係提起本件訴訟等語，並聲明：被告應給付原告86
    ,346元，及自刑事附帶民事訴訟起訴狀繕本送達翌日起至清
    償日止，按週年利率百分之5計算之利息。
二、被告未於言詞辯論期日到場，亦未提出書狀作任何聲明或陳
    述。
三、得心證之理由
  ㈠原告主張於上揭時、地與被告發生本件事故，並受有前述傷
    害等事實，業據提出與其所述相符之系爭機車、當日穿著、
    傷勢之照片在卷可佐（見本院110年度交簡附民字第33號卷
    【下稱附民卷】第13-19頁），並有中山醫學大學附設醫院
    （下稱中山醫院）診斷證明書、臺中市政府警察局道路交通
    事故初步分析研判表、道路交通事故現場圖、道路交通事故
    調查報告表（一）、（二）、補充資料表、現場照片附卷可
    參（見本院卷第33-35頁、第38頁、第41-42頁、第47頁、第
    50-57頁），復經本院依職權調取110年度交簡字第195號刑
    事判決卷宗核閱無訛；而被告就原告主張之上開事實，已於
    相當時期受合法之通知，而於言詞辯論期日不到場，亦未提
    出準備書狀爭執，依民事訴訟法第280條第3項準用同條第1
    項之規定，應視同自認，堪信原告上開主張為真。
  ㈡按因故意或過失，不法侵害他人之權利者，負損害賠償責任
    ；不法侵害他人之身體或健康者，對於被害人因此喪失或減
    少勞動能力或增加生活上之需要時，應負損害賠償責任；不
    法侵害他人之身體、健康、名譽、自由、信用、隱私、貞操
    ，或不法侵害其他人格法益而情節重大者，被害人雖非財產
    上之損害，亦得請求賠償相當之金額。民法第184條第1項前
    段、第193條第1項、第195條第1項前段定有明文。又汽車行
    駛時，駕駛人應注意車前狀況及兩車並行之間隔，並隨時採
    取必要之安全措施，亦為道路交通安全規則第94條第3項所
    明定。被告於前揭時、地騎乘肇事機車，本應注意車前狀況
    ，並隨時採取必要之安全措施，且依當時天候晴、日間自然
    光線、柏油路面乾燥、無缺陷、無障礙物、視距良好等情，
    有前揭道路交通安全事故調查表（一）在卷可憑（見本院卷
    第41頁），並無不能注意之情事，竟疏未注意車前人車動態
    ，因而撞擊同向騎乘系爭機車左轉彎之原告，致原告受有上
    揭傷害，被告之行為具有過失甚明，且其過失行為與原告所
    受之傷害結果間，具有相當因果關係。是原告依上開規定請
    求被告負過失侵權行為損害賠償責任，自屬有據。
  ㈢茲就原告請求賠償之項目及金額審酌如下：
　⒈醫藥費用部分
　　原告主張因本件事故支出之醫藥費用共2,613元，業據其提
    出中山醫院門診費用收據共1,360元（附民卷第29頁至33頁
    ），及購買棉棒紗布、OK蹦、藥膏、紗布蹦帶、食鹽水之統
    一發票及收據共663元為憑（附民卷第25頁至27頁），參之
    原告所受傷勢為撕裂傷、挫傷，衡情確有購買上開藥品以治
    療其所受傷勢之必要，是原告請求被告賠償上開醫藥費用共
    2,023元（計算式：1,360＋663＝2,023），應屬有據。至原告
    逾上開金額之請求，未據其提出相關單據證明，即不應准許
    。
　⒉交通費用部分
　　原告主張其因本件事故至中山醫院就醫需搭乘計程車，受有
    支出交通費用880元之損害（單趟車資88元），業據其提出
    臺中市計程車費率表及谷歌地圖為證（見附民卷第11頁及本
    院卷第91-93頁），考量原告所受傷勢及於頭部、腳部挫傷
    ，確有搭乘計程車前往就醫之必要，自屬因本件事故所增加
    生活上需要之費用。又參之原告因本件事故所受傷勢至中山
    醫院就診5次，有前揭診斷證明書附卷可考（見本院卷第33
    頁），則原告主張因本件事故支出就醫交通費用880元（計
    算式：88×5×2＝880），洵屬可採。至原告另主張系爭機車維
    修期間無法使用，其上下班4天（109年1月16日至21日）有
    搭乘計程車之必要，且其因傷勢無法立即將系爭機車送修，
    受有支出交通費用1,584元（單趟車資198元）之損害等語。
    惟細繹系爭機車估價單，並未敘明實際修車時間，原告上開
    主張，是否屬實已非無疑；且本件事故係於108年12月31日
    發生，而原告至109年1月15日止均請假未上班，亦據其自承
    在卷，則系爭機車何以不能在原告請假期間送修，而有必須
    在其上班期間為之，亦未經原告具體陳明，況原告所主張系
    爭機車送修期間，業已逾其因本件事故所造成傷勢必要之休
    養時段，原告復未舉證敘明當時有何搭乘計程車之必要，則
    其主張於系爭機車送修期間有搭乘計程車上下班之必要，尚
    難憑採。
  ⒊不能工作之損失
　　原告主張因本件事故傷到腳，導致其無法正常行動，難以完
    成貨品搬運之工作，須請假11日（自108年12月31日起至109
    年1月15日止），以時薪158元計算，每日工作8小時，受有
    不能工作之損失15,121元等語（見本院第66頁、第98頁），
    業據提出各類所得扣繳暨免扣繳憑單、棉床本舖行員工請假
    申請表為證（見附民卷第21-23頁）。審酌原告因本件事故
    需休養2週，有中山醫院診斷證明書在卷足稽（見本院卷第3
    3頁），可見原告主張請假之日數確與醫囑相符，是原告請
    求被告賠償不能工作之損失為13,904元(計算式：158元×8時
    ×11日＝13,904)，洵屬正當，應予准許，逾此範圍之請求，
    核屬無據。
　⒋財物損失部分
　⑴按不法毀損他人之物者，被害人得請求賠償其物因毀損所減
    少之價額，民法第196條定有明文。又請求賠償物被毀損所
    減少之價額，得以修復費用為估定標準，但以必要者為限，
    如修理材料以新品換舊品，應予折舊（最高法院77年度第9
    次民事庭會議決議意旨參照）。原告主張宥丞公司所有之系
    爭機車，因本件事故受損，而須支出修復零件費用14,050元
    ，且原告已自宥丞公司受讓對被告之侵權行為債權等節，有
    估價單、車輛詳細資料報表、車輛損害賠償債權請求權讓與
    同意書附卷足參（見附民卷27頁、本院卷第59頁、第69頁）
    ，依前開規定，原告主張以修復金額作為賠償金額，實屬有
    據。惟系爭機車之零件修理係以新零件更換被損之舊零件，
    自應予以折舊。依行政院所頒「固定資產耐用年數表」及「
    固定資產折舊率表」之規定，機車之耐用年數為3年，依定
    率遞減法每年折舊536/1000，採用定率遞減法者，其最後一
    年之折舊額，加歷年折舊累計額，其總和不得超過該資產成
    本原額9/10。查系爭機車為106年1月16日出廠，至本件事故
    發生之108年12月31日止，系爭機車已使用超過2年11月餘，
    揆諸上開規定，系爭機車應以3年計算折舊，已達耐用年數
    ，則關於零件折舊額應以9/10計算，扣除折舊後之零件費用
    為1,405元（計算式：14,050元×0.1＝1,405元），是系爭機
    車之損害額為1,405元，原告逾此範圍之主張，難認可採。
　⑵原告主張因本件事故受有外套及馬丁鞋損壞共2,098元（外套
    1499元、馬丁鞋599元）之損失，其中馬丁鞋於109年12月23
    日購買等節，業據其提出馬丁鞋照片、網路截圖資料在卷可
    查（見附民卷第39頁），復審酌本件事故造成原告人車倒地
    ，衡情自有可能造成其穿著之馬丁鞋因摩擦而有損害，則原
    告請求此部分之損害599元，應予准許；逾此部分之主張，
    原告迄未舉證以實其說，實難憑採。
　⒌精神慰撫金
　⑴按非財產上賠償之金額是否相當，應斟酌實際加害情形、影
    響該權利是否重大、兩造身分地位，經濟狀況及其他各種情
    形，以為核定之準據（最高法院47年台上字第1221號、51年
    台上字第223號判決意旨參照）。
　⑵原告因本件事故受有下巴撕裂傷、頭部挫傷、左腳挫傷，及
    受傷後除有數次到醫院就診及休養兩週等情，業如前述，其
    身體及精神自因本件事故受有相當痛苦，又原告係大學畢業
    ，現從事電商工作，月收入約27,000元至28,000元，名下無
    不動產，108、109年之年所得未逾400,000元；被告名下亦
    無不動產及其他財產，108、109年之年所得未逾300,000元
    等情，業據原告陳明在卷（見本院卷第98頁），並有兩造之
    稅務電子閘門財產調件明細表附卷可稽（見本院證物袋），
    審酌兩造上開身分、地位、經濟能力、原告所受傷勢等一切
    情狀，認原告請求被告賠償精神慰撫金以15,000元為適當，
    逾此部分之請求，難認有據。　
　⒍綜上，原告得請求被告賠償之項目及金額為醫藥費用2,023元
    、交通費用880元、不能工作之損失13,904元、系爭機車修
    復費用1,405元、馬丁鞋599元、精神慰撫金15,000元，合計
    共33,811元（計算式：2,023＋880＋13,904＋1,405＋599＋15,00
    0=33,811）。
　㈣原告就本件事故之發生與有過失
　　按損害之發生或擴大，被害人與有過失者，法院得減輕賠償
    金額，或免除之，民法第217條第1項定有明文。又汽車行駛
    至交岔路口，轉彎車應讓直行車先行，亦為道路交通安全規
    則第102條第1項第7款所明定。被告於上開時、地騎乘肇事
    機車，疏未注意車前狀況，隨時採取適當之安全措施，而撞
    擊原告騎乘之系爭機車，致原告受有上開傷勢，雖有過失，
    已如前述。惟原告騎乘系爭機車行經上開交岔路口，亦未遵
    守上開轉彎車應禮讓直行車先行之規定，同有過失等節，有
    道路交通事故現場圖、臺中市政府警察局處理道路交通事故
    談話紀錄表在卷可考（見本院卷第38-40頁），且原告對本
    件事故兩造過失比例各半不爭執（見本院卷第66頁），揆諸
    上開規定，則被告應賠償之金額為16,906元（計算式：33,8
    11×50％＝16,906，元以下四捨五入）
　㈤末按給付無確定期限者，債務人於債權人得請求給付時，經
    其催告而未為給付，自受催告時起，負遲延責任。其經債權
    人起訴而送達訴狀，或依督促程式送達支付命令，或為其他
    相類之行為者，與催告有同一之效力；遲延之債務，以支付
    金錢為標的者，債權人得請求依法定利率計算之遲延利息。
    但約定利率較高者，仍從其約定利率；應付利息之債務，其
    利率未經約定，亦無法律可據者，週年利率為百分之5，民
    法第229條第2項、第233條第1項前段、第203條分別定有明
    文。查原告對被告之侵權行為損害賠償請求權，核屬無確定
    期限之給付，自應經原告之催告而未給付，被告始負遲延責
    任，揆諸前揭規定，原告請求被告給付自刑事附帶民事起訴
    狀繕本送達翌日即110年4月21日（見附民卷第41頁）起至清
    償日止，按週年利率百分之5計算之利息，洵屬有據，應予
    准許。
四、綜上所述，原告依侵權行為及債權讓與之法律關係，請求被
    告給付16,906元，及自110年4月21日起至清償日止，按週年
    利率百分之5計算之利息，為有理由，應予准許；逾此範圍
    之請求，為無理由，應予駁回。
五、本判決原告勝訴部分，係適用小額訴訟程序所為被告敗訴之
    判決，依民事訴訟法第436條之20規定，應依職權宣告假執
    行；併依同法第436條之19規定，確定其訴訟費用額為1,000
    元。
六、訴訟費用負擔之依據：民事訴訟法第79條。
中　　華　　民　　國　　110 　年　　10　　月　　5 　　日
                  臺灣臺中地方法院臺中簡易庭
                                  法　官　傅可晴
以上為正本係照原本作成。
如不服本判決，應於送達後廿日內，以判決違背法令為理由，向
本院提出上訴狀並表明上訴理由 (上訴理由應表明一、原判決所
違背之法令及其具體內容；二、依訴訟資料可認為原判決有違背
法令之具體事實) ，如於本判決宣示後送達前提起上訴者，應於
判決送達後廿日內補提上訴理由書（須附繕本）。
中　　華　　民　　國　　110 　年　　10　　月　　7 　　日
                                  書記官  錢  燕